【裁判字號】    97,訴,4224
【裁判日期】    971126
【裁判案由】    強盜
【裁判全文】
臺灣臺中地方法院刑事判決              97年度訴字第4224號
公  訴  人  臺灣臺中地方法院檢察署檢察官
被      告  丁○○
                    (現羈押在臺灣臺中看守所)
指定辯護人  本院公設辯護人  丙○○
上列被告因強盜案件，經檢察官提起公訴（97年度偵字第22328
號），本院判決如下：
    主    文
丁○○犯準強盜罪，累犯，處有期徒刑伍年肆月。
    犯罪事實
一、丁○○前因違反毒品危害防制條例、竊盜案件，經本院判處
    定應執行有期徒刑2年6月確定，甫於97年2月19日執行完畢
    。詎仍不知警惕，復於97年9月10日上午11時1分許，基於為
    自己不法所有之意圖，侵入乙○○位於臺中縣東勢鎮○○里
    ○○路西門巷3-5號之住處2樓臥室，徒手竊取乙○○所有之
    黃金首飾及玉手鐲等物。迨丁○○得手後欲離去之際，適乙
    ○○返家，驚見丁○○手持其裝有玉手鐲之塑膠方盒，乃趨
    前欲索回丁○○得手之贓物。惟丁○○竟為防護贓物，當場
    推倒乙○○，一手按住乙○○頭部，一手用竊得裝玉手鐲之
    塑膠方盒，毆打乙○○之頭、臉部多下，致乙○○無法抗拒
    ，且受有頭臉部多處紅腫、耳部撕裂傷3公分等之傷害 (業
    經乙○○當庭撤回告訴)，丁○○見乙○○已不支倒地，且
    不能抗拒，始揚長離去。
二、案經乙○○訴由臺中縣警察局東勢分局報請臺灣臺中地方法
    院檢察署檢察官偵查起訴。
    理    由
一、訊據被告丁○○對於上揭侵入住處竊盜之事實坦承不諱，惟
    對毆打被害人乙○○部分，則辯稱當初很緊張，沒有強盜之
    犯意，當初有無打被害人已不清楚了等語。查被害人乙○○
    於本院審理時以證人身分詰證稱：「我10點半出去，11點回
    來，我看到門打開，窗子打開，電燈打開，樓下和室房間打
    開，我認為有小偷，我在樓下看到被告從2樓下來，我在樓
    下的樓梯扶手站著，看到被告從2樓下來，我轉身要把他手
    上盒子拿走，我一動，被告用右手抓我的頭，被告往我的頭
    一直打，後來被告把我壓住我的頭到地上去，一直打我的頭
    ，被告讓我無法反抗的機會」等語，核與被害人乙○○於警
    詢時陳述被害經過相符。且被告丁○○於警詢時供稱：「我
    在樓梯口突然遇到返家之女屋主，屋主大聲呼叫，我見狀就
    用左手掐住她的脖子以右拳連續毆擊她的臉部3拳，她還是
    一直尖叫，我又抓住她的頭撞牆2-3次再撞地板2-3下，見她
    倒臥在地；我就帶著3只戒指由後門逃逸駕車前往台中市」
    等語，於檢察官偵查時亦坦承：「我有推倒屋主肩膀1下，
    她倒在地上，還一直叫，我又打她嘴巴2下，乙○○有撞到
    地上」等語，檢察官問：「準強盜罪是否認罪？」被告答：
    「是」。足見被告丁○○為防護贓物，而當場施以強暴手段
    致使被害人不能抗拒而構成準強盜罪之犯行，應可認定。此
    外復有東勢鎮農會附設農民醫院診斷證明書1份及現場相片9
    張附卷可佐。從而本案事證明確，被告犯行堪予認定。
二、本件被告於竊盜乙○○物品得手後，為防護贓物，而當場施
    以強暴手段推倒並毆打欲取回財物之乙○○，核其所為係犯
    刑法第329條之準強盜罪，依同法第328條第1項之規定論處
    。傷害部分業據告訴人撤回告訴，原應為不受理之諭知，惟
    傷害部分與準強盜部分，有裁判上1罪，爰不另為不受理之
    諭知，附此敘明。又被告曾因違反毒品危害防制條例、竊盜
    案件，經本院判處定應執行刑2年6月確定，甫於97年2月19
    日執行完畢，有台灣高等法院被告前案紀錄表1份附卷可佐
    。其於5年之內再故意犯本件有期徒刑以上之本罪，為累犯
    ，依刑法第47條第1項之規定，加重其刑。爰審酌被告正值
    壯年，不思以正途賺取金錢，而冀望不勞而獲，此次又為防
    護贓物，竟對被害人乙○○施以強暴行為，惡性非輕等一切
    情狀，認公訴人具體求刑有期徒刑7年6月，應屬過重，應量
    處如主文所示之刑較妥適。
據上論斷，應依刑事訴訟法第299條第1項前段、第328條第1項、
第329條、第47條第1項，判決如主文。
本案經檢察官甲○○到庭執行職務。
中    華    民    國    97    年    11    月    26    日
                  刑事第七庭  審判長法  官  陳如玲
                                    法  官  高文崇
                                    法  官  郭德進
以上正本證明與原本無異。
如不服本判決應於收受判決後10日內向本院提出上訴書狀，並應
敘述具體理由；其未敘述上訴理由者，應於上訴期間屆滿後20日
內向本院補提理由書（均須按他造當事人之人數附繕本）「切勿
逕送上級法院」。
中    華    民    國    97    年    11    月    26    日
                                    書記官  陳惠玲
                                                       B
附錄論罪科刑法條
中華民國刑法第329條：（準強盜罪）
竊盜或搶奪，因防護贓物、脫免逮捕或湮滅罪證，而當場施以強
暴脅迫者，以強盜論。
中華民國刑法第328條第1項：（普通強盜罪）
意圖為自己或第三人不法之所有，以強暴、脅迫、藥劑、催眠術
或他法，至使不能抗拒，而取他人之物或使其交付者，為強盜罪
，處5年以上有期徒刑。


司法院資訊處製作；財團法人民間司法改革基金會備份。
